【裁判字號】    94,重訴,3398
【裁判日期】    950106
【裁判案由】    毒品危害防制條例
【裁判全文】
臺灣臺中地方法院刑事判決            94年度重訴字第3398號
公  訴  人  臺灣臺中地方法院檢察署檢察官
被      告  甲○○
                    （另案在臺灣臺中監獄執行中）
指定辯護人  本院公設辯護人  丙○○
上列被告因違反毒品危害防制條例案件，經檢察官提起公訴（94
年度偵字第12831號），本院判決如下：
    主    文
甲○○共同販賣第一級毒品，處有期徒刑拾貳年，褫奪公權柒年
，扣案附表一編號一、二所示第一級毒品海洛因（淨重參佰零肆
點壹伍公克、捌佰貳拾柒點伍公克）及附表一編號三、四所示第
二級毒品安非他命（驗餘淨重參仟柒佰捌拾肆點參肆公克、淨重
貳拾伍點玖陸公克）均沒收並銷燬之、附表一編號一、二所示包
裝（重拾捌點柒貳公克、貳佰參拾肆點零伍公克）及附表一編號
三、四所示包裝（重玖拾點肆捌公克、零點捌肆公克）、附表二
所示販毒工具均沒收。
    犯罪事實
一、甲○○與丁○○（所涉販賣毒品部分，業經臺灣高等法院臺
    南分院以九十二年度上更二訴字第一六七號判處有期徒刑十
    年六月，褫奪公權七年確定）均不思以正途賺取所需，共同
    基於意圖營利而販賣第一級毒品海洛因及第二級毒品安非他
    命之犯意聯絡，於民國九十年七月十五日，推由甲○○以不
    詳代價，在不詳地點，向綽號「葉仔」不詳成年男子，販入
    如附表一所示一、二級毒品。丁○○、甲○○並協議，將所
    販入毒品及附表二所示販毒工具，均置放在丁○○位於彰化
    市○○路○段五二一巷十二之一號九樓租屋處，由丁○○伺
    機販售。嗣張添運因另案經警查獲，供出丁○○有販賣毒品
    ，警方隨即於九十年七月十九日下午五時餘許，前往丁○○
    上開租屋處等候，並於該租處大樓地下室停車場將丁○○逮
    捕。丁○○明知上開毒品及販毒工具俱置放於其租屋處，為
    免東窗事發，遂向警方佯稱，願意配合起出毒品，乃帶警前
    往臺中縣大肚鄉○○路甲○○住處附近，藉機在地上打滾，
    以引起注目，作為向甲○○示警。甲○○見狀，查覺有異，
    立即在當日下午六時許，致電給丁○○女友乙○○，詢問丁○○是否為警逮獲。未幾又再次致電乙○○，指示乙○○立
    即將上開租賃處屋內毒品丟棄。然因警方已發覺，即於當日
    晚上九時許，在丁○○前揭租屋處查獲毒品，並當場扣得附
    表一所示毒品、包裝及附表二所示販毒工具。
二、案經臺灣臺南地方法院檢察署檢察官呈請臺灣高等法院檢察
    署檢察長核轉臺灣臺中地方法院檢察署檢察官偵查起訴。
    理    由
一、訊據被告甲○○固坦承：丁○○於九十年七月十九日為警查
    獲後，曾帶同警方至伊臺中縣大肚鄉○○路住處附近，所以
    伊曾於當日撥打電話詢問丁○○之未婚妻乙○○，丁○○是
    否出事，及乙○○於當日曾在警局撥打電話聯絡伊事實不諱
    ，惟矢口否認有何販賣毒品之犯行，辯稱：丁○○為警查扣
    之毒品、工具均與伊無關，九十年七月十九日伊撥打電話給
    乙○○時，僅在電話中關心丁○○是否出事了，並未要求乙○○將丁○○住處大門旁之物品拿去丟掉云云。然查：
(一)、扣案附表一編號一、二所示白色粉末，經鑑定結果，確為第
    一級毒品海洛因，毛重一千三百八十四‧四二公克，有法務
    部調查局九十年八月二十四日（九十）陸（一）第0000
    0000號、九十年八月廿二日（九十）陸（一）第000
    00000號鑑定通知書二紙附卷可憑（見臺灣臺南地方法
    院檢察署偵字第八二一三號偵查卷第九、十頁）。附表一編
    號三、四所示白色透明結晶，經鑑定結果，確係第二級毒品
    安非他命，毛重三千八百七十六‧一四公克，有內政部刑事
    警察局九十年九月五日刑鑑字第一六八九五七號鑑驗通知書
    、法務部調查局九十年八月二十四日（九十）陸（一）00
    000000號鑑定通知書各乙份在卷可稽（見臺灣臺南地
    方法院檢察署偵字第八二一三號偵查卷第九、十頁、臺灣臺
    南地方法院審理卷第五五頁），並有附表二所示販毒工具扣
    案可佐（詳警卷十三頁），且附表二所示販毒工具，可供秤
    重、分裝毒品用，亦有照片十一紙在卷可憑（見臺灣高等法
    院臺南分院九十一年度上訴字第三八二號審理卷第八二至八
    四頁），顯見持有上述扣案海洛因、安非他命者，應係為販
    賣因而持有該等毒品及工具。
(二)、被告雖以前揭言詞置辯，惟查：
１、證人丁○○於其所涉販賣毒品案件，於臺灣高等法院臺南分
    院九十一年度上訴字第一八二號案件審理時陳稱：扣案之物
    品是伊姨丈甲○○於九十年七月十五日左右，在臺中縣沙田
    路住處，將該等物品交給伊寄放，伊後來拿回伊彰化住處，
    甲○○說安非他命放在他那邊危險，要伊暫時保管。伊帶警
    方至臺中縣大肚鄉甲○○住處目的是讓甲○○知道伊被抓了
    ，讓他通知人把毒品帶走，甲○○將毒品交給伊時就是以手
    提袋包裝（見臺灣高等法院臺南分院九十一年度上訴字第一
    八二號案件審理卷第九一、九二、一五○、一五二頁）等語
    明確；又證人乙○○於臺灣高等法院臺南分院九十一年度上
    訴字第一八二號案件審理時結證稱：警察查獲丁○○當日下
    午五、六點左右，伊與丁○○及丁○○的朋友去逛街回到彰
    化市○○路住處。丁○○開車進入地下室，讓伊與丁○○的
    朋友先進去，伊就帶朋友上九樓，丁○○去停車。伊不知道
    丁○○在地下室被警察抓走，甲○○在半小時後，也就是下
    午六點多，打電話給伊，距離伊等回來時，約有半小時左右
    。甲○○於電話中告訴伊，丁○○好像被警察抓了，待一會
    看情形如何，會再打電話給伊。隔了五分鐘後，甲○○又打
    電話給伊，並說丁○○被警察抓去了，叫伊將屋內大門邊的
    東西，拿去丟掉，伊當時尚未將東西拿去丟掉，電話掛斷後
    ，警察馬上就來敲門了。警察當時沒有搜索，是等丁○○回
    來後，才打開那包東西。丁○○大約是隔了四十分鐘後，才
    被警察帶回來。門邊的東西是運動圓筒型的兩個帆布手提袋
    ，是深色的等語明確（見臺灣高等法院臺南分院九十一年度
    上訴字第一八二號案件審理卷第一九九至二○一頁）；證人
    乙○○於本院審理時亦結證稱：九十年七月十九日伊與丁○○等外出返家後，被告曾打了好幾次電話要找丁○○，被告
    曾於電話中要伊把屋內大門旁的東西拿去丟掉，被告打電話
    給伊時，說要找丁○○，被告叫伊把放在客廳旁的行李袋拿
    出去，伊之前有看到丁○○放這個行李袋，後來警方就是從
    行李袋裡起出本件扣案的毒品及工具，伊先前在臺灣高等法
    院臺南分院作證的內容均實在等語明確（見本院九十四年十
    二月二十三日審理筆錄），且參以被告於本院審理時自承：
    伊知悉丁○○於九十年七月十九日為警查獲後，曾帶同警方
    至伊臺中縣大肚鄉○○路住處附近（見本院九十四年十一月
    十日訊問筆錄）乙情，則若扣案以行李袋所裝盛之毒品、工
    具與被告無關，何以被告於知悉證人丁○○為警查獲後，以
    電話聯絡證人乙○○，要求證人乙○○將該等行李袋拿出去
    丟棄？
２、雖證人丁○○於本院審理時改稱：扣案的毒品是伊向綽號「
    葉仔」之人買回來，是伊所有的，與被告無關。伊在臺灣高
    等法院臺南分院審理時說這些毒品是被告寄放的，是因為伊
    當時想要交保，被告來看伊時，伊叫被告去找綽號「葉仔」
    之人，但是被告沒有找到，被告當時另有販賣毒品的案件，
    所以伊想被告與綽號「葉仔」之人有關係，所以才會說扣案
    的物品是被告的云云（見本院九十四年十一月十日訊問筆錄
    ）。然查：
(1)、證人蕭羽於本院審理時先證稱：伊買海洛因及安非他命總共
    花了一百多萬元。海洛因應該是一百多公克，如果含糖粉的
    話，應該是一千多公克。安非他命三千八百多公克。伊記得
    那時候一起買海洛因及安非他命，總共花了一百二十萬元。
    對方跟伊說他不要再賣了，所以把所有的東西都賣給伊便宜
    算，安非他命一公斤二、三十萬元，海洛因的部份，伊不瞭
    解，當時是一起喊價的。一佰二十萬元沒有一次付清，好像
    還有欠對方錢。伊忘了已付了多少錢，伊當時沒有工作，買
    這些海洛因及安非他命的錢，是伊原本就有的錢，是伊去賭
    博贏來的，伊記得伊有這麼多錢，但是沒有一次給對方云云
    。嗣改稱：伊買安非他命花了一百二十萬元，買海洛因的錢
    好像還沒有支付，伊當時跟綽號「葉仔」之人說買海洛因的
    錢先欠著。伊不知道這些毒品是真的還是假的，伊是第一次
    想要賣毒品才跟他買來的，伊那時候想要賣賣看，才在想而
    已，所以就先跟他拿來云云（均見本院九十四年十二月二十
    三日審理筆錄），若本件扣案之海洛因、安非他命確係證人
    丁○○向綽號「葉仔」之人購買，何以於本院審理時就購買
    前開毒品之價格乙節所述前後不一？且就購入之毒品數量無
    法明確交待？
(2)、證人乙○○於本院審理時結證稱：伊與丁○○原本打算要結
    婚，當時伊已經懷孕了，在丁○○被查獲時，伊與丁○○已
    經在處理結婚的相關事情。丁○○沒有積蓄，也沒有靠賭博
    維生，當時丁○○才剛從戒治所出來不久，身上沒有什麼錢
    。原本伊等打算回去告訴丁○○的父親提供結婚的費用，伊
    沒有聽過丁○○有一百二十萬元的事情等語明確（見本院九
    十四年十二月二十三日審理筆錄），另證人丁○○於八十九
    年八月六日甫自屏東戒治所出所，有臺灣高等法院在監在押
    全國紀錄表乙紙附於本院審理卷可參，迄本件於九十年七月
    十九日為警查獲時止，證人丁○○僅出監所在外不到一年，
    與證人乙○○前開證言相符。依證人乙○○上揭所證，證人
    丁○○並未有積蓄，其與證人乙○○結婚之費用尚需其家中
    提供，豈可能有一百二十萬元去購買本件扣案之毒品？
(3)、再依證人丁○○前開所述，其尚不知其所購買毒品之真假，
    即以價格高達一百二十萬元購入該等毒品；其係以一百二十
    萬元購買扣案之毒品，購買海洛因之款項尚未支付，而本件
    扣案之海洛因數目非微，其中附表一編號一所示之海洛因，
    純質淨重即高達一百零九．四九公克，市價非微，且查緝毒
    品，為政府雷靂宣導重要政策，毒品交易經查獲者，將受刑
    罰嚴厲制裁，故販賣毒品者，甘冒此重大風險，所圖無非販
    賣毒品暴利。故毒品交易，均係一手交錢、一手交貨，銀貨
    兩訖。賣方殆無先行交貨，事隔多日後，再向買方索取對價
    之理！否則無異令販毒者處於雙重風險。是綽號「葉仔」之
    人豈可能尚未收取價款，即將該等數量非微之海洛因交予證
    人丁○○？實均與常情有違。
(4)、另徵諸被告於九十一年五月二十四日收受臺灣高等法院臺南
    分院傳喚其於九十一年六月十九日到庭作證之證人傳票後，
    即於九十一年五月二十八日前往接見被告，有臺灣高等法院
    臺南分院送達回證及臺灣臺南看守所收容人犯家屬申請接見
    單、接見紀錄表各乙紙在卷可憑（見臺灣高等法院臺南分院
    九十一年度上訴字第三八二號審理卷第一○○、一七九至一
    八○頁）。依接見紀錄表記載，接見內容為：被告與其姨丈
    談其姨丈與他人商談之事等情。核與證人丁○○於臺灣高等
    法院臺南分院九十一年度上訴字第三八二號審理時所稱：九
    十一年五月二十八日甲○○來會客，伊向甲○○說，伊已經
    向法院供稱，毒品係甲○○所寄放，伊無法再負責了，但甲○○要伊繼續說，是向綽號「葉仔」拿扣案毒品，在會客時
    ，甲○○故意說是「堯仔」收到傳票，其實是他自己，收到
    法院傳票而故意亂說等語相符（見臺灣高等法院臺南分院九
    十一年度上訴字第三八二號審理卷第一五一頁）乙情，是證
    人丁○○於本院審理時所為之證言，顯係迴護被告之詞，尚
    無足為被告有利之認定。
３、再被告於臺灣高等法院臺南分院九十一年度上訴字第三八二
    號案件審理時曾自承：丁○○為警查獲當日，伊看見丁○○
    經警帶至伊住處旁停車場，並在該處打滾，伊見狀後，立即
    打電話給丁○○之女友乙○○，告知乙○○丁○○已經被警
    察所抓等語（見臺灣高等法院臺南分院九十一年度上訴字第
    三八二號審理卷第一六七、一六八、二○四頁）。證人即本
    件查獲員警林金量於臺灣高等法院臺南分院九十一年度上訴
    字第三八二號案件審理時亦結證稱：警方在丁○○彰化的住
    處逮捕到他，丁○○起先騙警方，說要帶警方去臺中縣大肚
    鄉找毒品，但抵達現場後，丁○○就在地上打滾，當時伊等
    推測丁○○，可能以此方式，向別人示意他已遭警察逮捕；
    伊就派警察注意丁○○在彰化市住處的狀況，防止他人進入
    ，後來在丁○○住處客廳的手提袋找到毒品等語（見臺灣高
    等法院臺南分院九十一年度上訴字第三八二號審理卷第一四
    八頁）。則證人丁○○為警查獲後，曾帶同警方至被告住處
    附近，並特地在地上打滾，以引人注目，用意自係在通知被
    告至明。雖證人丁○○於本院審理時證稱：伊帶警方去被告
    住處附近之目的是想要讓親人知道伊出事了，且伊想拖延時
    間，怕警察知道毒品放在家裡云云（見本院九十四年十二月
    二十三日審理筆錄），然若證人丁○○前開帶同警方至被告
    住處附近之目的，並非特意要通知被告，而僅要通知自己之
    家人，讓家人知悉其被逮捕之事，大可於為警查獲當時，通
    知在同棟大樓之未婚妻乙○○，或帶同警方直接至被告住處
    ，直接告知被告其被警方逮捕之事實，何須只在被告住處附
    近，在地上打滾示意？若證人丁○○目的是在拖延警方時間
    ，又何以僅帶同警方至距其被查獲地，車程約四十分鐘左右
    之臺中縣大肚鄉被告住處附近，大可胡亂告知警方臺北或高
    雄、屏東等較遠之地點？且參以證人丁○○對被告係以「姨
    丈」相稱（按被告與證人丁○○之阿姨柯美好為同居關係）
    ，顯見二人間，存有一定情誼，被告見證人丁○○，在其住
    處附近地上打滾異狀後，竟未外出關切，匿於屋內，暗中觀
    察，反而致電證人乙○○，詢問乙○○丁○○是否遭警逮捕
    ？被告此舉，實與常情有悖。被告顯係因見證人丁○○為警
    逮捕，擔心其存放在證人丁○○之租屋處，要由證人丁○○
    伺機販售之毒品，有遭警查獲危險，為避免自己牽涉其中，
    始有此舉。
(三)、販賣毒品為法律所嚴加禁止，苟無利潤可圖，衡情應無任何
    人願甘冒被查緝法辦重刑之危險，故被告及證人丁○○販入
    毒品時，若無販出毒品營利之意圖，顯難令人置信。況證人
    丁○○於其所涉之販賣毒品案件之偵查中、審理時，曾多次
    自承：因為伊最近要結婚，伊未婚妻要生了，伊希望給小孩
    好的環境，購買安非他命，係想要拿來賣，可以賣很多錢等
    語（見臺灣臺南地方法院檢察署偵字第八二一三號偵查卷第
    二一頁、臺灣臺南地方法院九十年度重訴字一九號審理卷第
    五二頁）。而證人丁○○為警查獲當時，其女友乙○○確已
    懷有身孕，正籌備婚禮事宜中，有乙○○孕婦健康手冊、成
    美醫院診斷證明書、證人丁○○與乙○○婚紗照各乙份在卷
    足憑（見臺灣臺南地方法院檢察署偵字第八二一三號偵查卷
    第四十、四二、四三頁），益徵被告及證人丁○○於購入扣
    案之毒品時，二人在主觀上即有販賣毒品，藉以營利之不法
    意圖無疑。
(四)、綜上所述，被告前開所辯，顯係臨訟卸責之詞，尚無足採信
    。本件事證明確，被告犯行洵堪認定，應予依法論科。
二、按海洛因、安非他命分屬第一級、第二級毒品，毒品危害防
    制條例第二條第二項第一、二款分別訂有明文。核被告甲○○所為，係犯毒品危害防制條例第四條第一項販賣第一級毒
    品罪及同條例第四條第二項販賣第二級毒品罪。又被告販賣
    毒品海洛因、安非他命前，其持有毒品低度行為，為持有後
    ，進而販賣高度行為所吸收，均不另論持有毒品罪。再按販
    賣毒品罪，並不以販入後復行賣出，為成立要件，祗須以營
    利為目的，將毒品販入或賣出，有一於此，其犯罪即告成立
    （最高法院六十七年臺上字第二五○○號判例參照）。而意
    圖販賣而持有毒品罪，則指以意圖販賣而販入以外之原因而
    持有，其並非因販賣目的而取得，乃因其他原因如受贈等而
    持有，嗣於持有後，始起意販賣者而言（九十一年度臺上字
    二○四八號、八十六年臺上二九三三號、八十五年臺上字第
    六○○三號判決參照）。是被告與丁○○意圖販賣第一級毒
    品海洛因及第二級毒品安非他命牟利，由被告向綽號「葉仔
    」者，販入海洛因及安非他命，其後雖尚未賣出，所為仍應
    成立毒品危害防制條例第四條第一項及第二項販賣第一級毒
    品及販賣第二級毒品罪。被告與丁○○就所犯二罪間，有犯
    意聯絡及行為分擔，為共同正犯。又被告所犯二罪間，因係
    同時販入，且均尚未賣出，顯係一行為而觸犯兩罪名，應依
    想像競合犯之規定從一重之販賣第一級毒品罪處斷。又被告
    因尚未藉由販賣第一級毒品中獲取利益，而扣案第一級毒品
    ，數量雖高達毛重一千三百八十四‧四二公克，惟純質淨重
    僅為一百零九‧四九公克，有前開鑑定報告書附卷足參（見
    臺灣臺南地方法院檢察署偵字第八二一三號偵查卷第九、十
    頁）。衡諸犯罪情狀，非無可憫，若科以法定最低刑度無期
    徒刑，尚嫌過重，爰依刑法第五十九條規定，就被告所犯，
    減輕其刑。爰審酌被告所犯販賣毒品殘害他人身心，量刑本
    不宜從輕，然考及所販入毒品，未流入市面，尚未對社會發
    生實際危害，尚無獲取犯罪所得，被告犯罪後仍飾詞卸責，
    態度非佳等一切情狀，量處如主文所示之刑，且依被告所犯
    販賣毒品之性質，本院認有褫奪公權必要，爰予以宣告褫奪
    公權。
三、扣案附表一編號一、二所示第一級毒品海洛因，附表一編號
    三、四所示第二級毒品安非他命，均係違禁物，已如前述，
        均應依毒品危害防制條例第十八條第一項，宣告沒收並
        銷燬之。又附表一編號一、二所示包裝（重十八．七二
        公克、二百三十四．○五公克）及附表一編號三、四所
        示包裝（重九十‧四八公克、○．八四公克）、附表二
        所示物品，係供犯犯罪所用之物，自應於本件被告販賣
        毒品罪名項下，一併宣告沒收，且毒品危害防制條例第
        十九條第一項，係刑法第三十八條第一項第二款特別規
        定，採義務沒收主義，苟能證明係供犯罪所用之物，均
        應依毒品危害防制條例第十九條第一項規定宣告沒收之
        （最高法院八十八年度臺上字二○三九號判決參照）。
        茲附表二所示販毒工具，依前所述，既係供販毒所用工
        具，自應均依毒品危害防制條例第十九條第一項規定，
        宣告沒收之。至扣案吸食器一組及八包白粉（淨重二百
        六十四‧七公克、包裝重七‧三九公克），經查均未發
        現毒品成分，有法務部調查局九十年八月廿四日（九十
        ）陸（一）第00000000號鑑定通知書附卷足參
        （見臺灣臺南地方法院檢察署偵字第八二一三號偵查卷
        第九頁），上開物品顯非屬違禁物，復無法證明與本件
        被告販賣毒品犯行有所關連，均不為沒收諭知；又本件
        被告與甲○○尚未售出毒品，自無販毒所得可供沒收，
        併此敘明。
四、證人丁○○於本院具結後而為證述，惟所證之情節與證人丁○○前於其所涉之販賣毒品案件所供述之內容先後不一，且
    事關被告是否涉有販賣毒品犯行，而屬案情有重要關係之事
    項，則證人丁○○於本院審理時所為之證述，是否另涉有偽
    證罪嫌部分，應由檢察官另行依法處理，附此敘明。
據上論斷，應依刑事訴訟法第二百九十九條第一項前段，毒品危
害防制條例第四條第一項、第二項、第十八條第一項前段、第十
九條第一項，刑法第十一條前段、第廿八條、第五十五條、第五
十九條、第三十七條第二項、第三項，判決如主文。
中    華    民    國    95    年    1     月    6     日
                        臺灣臺中地方法院刑事第五庭
                            審判長法  官  賴恭利
                                  法  官  林慧貞
                                  法  官  劉麗瑛
上正本證明與原本無異。
如不服本判決，應於送達後十日內向本院提出上訴狀（須附繕本
），上訴於臺灣高等法院臺中分院。
                                  書記官  游智凱
中    華    民    國    95    年    1     月     6    日
附錄論罪科刑法條毒品危害防制條例第四條第一、二項製造、運
輸、販賣第一級毒品者，處死刑或無期徒刑；處無期徒刑者，得
併科新臺幣一千萬元以下罰金。
製造、運輸、販賣第二級毒品者，處無期徒刑或七年以上有期徒
刑，得併科新臺幣七百萬元以下罰金。
【附表一】
┌──┬────┬───┬────────┬────┬───┬─────┐
│編號│毒品名稱│ 數量 │     重量       │ 包裝重 │ 純度 │純質淨重量│
│    │        │（包）│   （公克）     │（公克）│      │ （公克） │
├──┼────┼───┼────────┼────┼───┼─────┤
│ 一 │海洛因  │ 二十 │ 淨重304.15     │  18.72 │36%   │ 109.49   │
├──┼────┼───┼────────┼────┼───┼─────┤
│ 二 │海洛因  │  一  │ 淨重827.5      │  234.05│極微量│  不詳    │
├──┼────┼───┼────────┼────┼───┼─────┤
│    │        │      │ 毛重3876.14    │        │      │          │
│ 三 │安非他命│三大包│ 淨重3785.66    │  90.48 │不詳  │  不詳    │
│    │        │      │ 驗餘淨重3784.34│        │      │          │
├──┼────┼───┼────────┼────┼───┼─────┤
│ 四 │安非他命│  一  │ 淨重25.96      │  0.84  │不詳  │  不詳    │
└──┴────┴───┴────────┴────┴───┴─────┘
【附表二】
┌──┬────────┬─────┬──┬────────┬─────┐
│編號│  物品名稱      │  數量    │編號│  物 品 名 稱   │  數量    │
├──┼────────┼─────┼──┼────────┼─────┤
│ 一 │  電子磅秤      │  三個    │ 七 │    刷  子      │  一支    │
├──┼────────┼─────┼──┼────────┼─────┤
│ 二 │  法碼          │  一組    │ 八 │   比重度針     │  一支    │
├──┼────────┼─────┼──┼────────┼─────┤
│ 三 │  鈍頭剪刀      │  一支    │ 九 │   研磨模具     │  一個    │
├──┼────────┼─────┼──┼────────┼─────┤
│ 四 │  鑷子夾        │  三支    │ 十 │  分裝用塑膠袋  │四大包    │
├──┼────────┼─────┼──┼────────┼─────┤
│ 五 │  小湯匙        │  四支    │  │  分裝時用口罩  │  一個    │
├──┼────────┼─────┼──┼────────┼─────┤
│ 六 │  彈簧秤        │  一個    │    │                │          │
└──┴────────┴─────┴──┴────────┴─────┘


司法院資訊處製作；財團法人民間司法改革基金會備份。
